臺灣基隆地方法院交通事件裁定　　　　 96年度交聲字第427號
移送機關即
原處分機關　　交通部公路總局臺北區監理所基隆監理站
異　議　人　　甲○○
上列受處分人即異議人因違反道路交通管理處罰條例案件，對於
交通部公路總局臺北區監理所基隆監理站於中華民國96年8月22
日以基監字第裁42-Q00000000號違反道路交通管理事件裁決書所
為之裁決處分不服，聲明異議，本院裁定如下：
    主  文
異議駁回。
    理  由
一、原處分意旨略以：宜蘭縣警察局礁溪分局執勤員警，於民國
    （下同）94年11月21日10時32分許，在宜蘭縣頭城鎮○○路
    ○段與三和路有燈光號誌交岔路口（南往北方向），查獲異
    議人駕駛車號T8－2032號之自小客車，違規闖紅燈，以異議
    人違反道路交通管理處罰條例第53條第1項、道路交通規則
    第102條第1項第1款及道路交通標誌標線號誌設置規則第206
    條第5款第1目規定掣單舉發。嗣異議人不服，於94年11月25
    日提出申訴，經原處分機關函請原舉發單位調查結果，仍認
    異議人有「闖紅燈」之違規之行為，原處分機關乃於96年8
    月22日依道路交通管理處罰條例（下稱同條例）第53條第1
    項之規定，裁處異議人罰鍰新臺幣（下同）2700元，並依同
    條例第63條第1項第3款（原處分漏引「第1項第3款」）之規
    定記違規點數3點，於法並無不合等語。
二、異議意旨略以：異議人甲○○於94年11月21日前往宜蘭休假
    旅遊返回基隆途中，於同日10時32分許駕駛車號T8－2032自
    小客車，行經宜蘭縣頭城鎮○○路○段與三和路有燈光號誌
    交岔路口，因該路段正在道路施工，未設禁止線及斑馬線（
    因道路施工挖除），異議人在被舉發前，即已看到紅燈及執
    勤員警，因想在禁止線前停車，而且駕駛速度很慢，卻遭員
    警指為闖紅燈，有一位員警有意採納伊的意見，另一位員警
    堅持舉發，伊要在告發單填寫道路施工及未設禁止線，卻遭
    阻止，員警不聽伊說明，執意說伊闖紅燈，伊只收到宜蘭縣
    礁溪分局書函，並未收到宜蘭縣警察局交通隊來函，顯然未
    作查證即予以處分，伊覺此舉發員警勤務素養有待加強，且
    未遵守行政罰法原則云云。
三、按汽車駕駛人，行經有燈光號誌管制之交岔路口闖紅燈者，
    處新臺幣（下同）1,800元以上5,400元以下罰鍰，道路交通
    管理處罰條例第53條第1 項定有明文。又汽車駕駛人，違反
    道路交通管理處罰條例第53條規定情形者，記違規點數3 點
    ，同法第63條第1項第3款亦有規定。
四、惟查：
(一)、異議人於本院調查時陳稱：「我是去宜蘭休假刷國民旅遊卡
　　，當時在修馬路，我的速度不是很快，我有看到警察在攔檢
　　，那是三岔路口，我是想在禁止線停車，結果沒有禁止線，
    警察就以為我闖紅燈，我根本沒有闖紅燈，我有跟警察說，
    是因為在修馬路，我不是飆車，並請警察原諒，有一個警察
    同意，有一個警察不同意，我本來希望在告發單註明當時在
    修馬路，但是警察不同意。」、「我的正前面有交通號誌，
    我看到的時候，就已經是紅燈，我繼續再走，因我離禁止線
    還有一段距離，我在找禁止線的時候，就被警察攔下來開單
    ，我根本沒有闖紅燈意願。」云云。是以依異議人所述，路
    口正前面有交通號誌，交通號誌是紅燈的時候，異議人繼續
    再走，足見異議人亦不否認紅燈時繼續通過路口的行為，然
    辯稱是沒闖紅燈的意願。
(二)、證人即當時執行取締員警乙○○到庭結稱：「當時填發的違
　　規事實，是往台北方向，由南往北闖紅燈，當時我沒有帶相
　　機，但是有看到異議人已經闖紅燈，所以攔下來告訴他，並
　　舉發他，當時現場有錄音，申訴的時候我有附上去，錄音的
　　內容是異議人當場有承認闖紅燈，異議人也是說他是慢慢開
　　過來，但是事實上異議人已經闖紅燈，當時那邊是在施工沒
　　有錯，對面有一個號誌，異議人這邊也有號誌，異議人這邊
　　的是在路口處，異議人在現場可以看到該號誌。」等語。是
　　以依證人所述，異議人確有闖紅燈的行為。又依卷附所拍攝
  　現場的照片（照片編號2）以觀，該交岔路口約8至10公尺距
　　離，而路口上方即有交通號誌，並且有分隔島，禁止線的位
  　置即分隔島尾端附近不難判斷，而依證人即員警所劃警車取
　　締位置，是在靠近同向對面路口位置，離異議人所謂禁止線
  　的位置，還有一段距離，足見異議人在交通號誌是紅燈時，
　　已通過自己前方位置之交通號誌有一段距離，是以異議人所
  　辯，是在找禁止線停車，亦與事實不符。
(三)、按交通警察製單舉發違反道路交通管理處罰條例所列之違規
    事實，本質上為行政處分，係公務員基於職務上之權力，依
    法就特定之具體事件所為具公法上效果之單方行政行為，基
    於公務員為公法上行為具有公信力之原則，該行政行為當可
    被推定為真正，其據以依法處分之事實認定亦為正確無誤，
    是若無證據足資證明執勤員警之舉發有誤或有捏造事實違法
    取締之情事，則執勤警員本其維護交通秩序、安全職責所為
    之舉發，自應受到到合法之推定；細譯原舉發機關94年11月
    21日宜警交字第Q00000000號舉發通知單之違規事實欄中係
    載闖紅燈（南往北），且受處分人就該號誌係紅燈繼續再走
    之事實並不否認，更無提出其他相關足資證明執勤員警之舉
    發生有捏造之事實，故異議人於上列時、地闖紅燈之事實存
    在應受到合法之推定。另異議人於異議狀中辯陳，員警勤務
    素養有待加強，且未遵守行政罰法原則，自非本院所得加以
    審酌，當透過相關之行政申訴程序加以救濟，方屬的論。
五、綜上所述，異議人駕駛上開車輛有違反上開條例之行為，經
    原處分機關依道路交通管理處罰條例第53第1項、第63條第
    1項第3款之規定，裁決處罰緩新臺幣2700元，並記違規點數
    3點，原處分機關認事用法，要無違誤，本件異議人之異議
    為無理由，自應將其異議駁回。
六、據上論斷，應依道路交通案件處理辦法第19條，裁定如主文
    。
中　　華　　民　　國　　96　　年　　11　　月　　26　　日
                  交通法庭法  官  陳伯厚
以上正本證明與原本無異。
對於本件裁定如有不服，應於收受送達後5日內，向本院提出抗
告書狀，敘述抗告之理由，抗告於臺灣高等法院。
中　　華　　民　　國　　96　　年　　11　　月　　28　　日
                          書記官  黃士元
